# 审计银行，银行账面账面计提的应计收利息应当确认递延所得税负债吗

提问人：破人不是破人 时间：2020-03-22 08:05:21
银行审计，有一个应计收利息，请问应当确认递延所得税负债吗

回答人：chenyiwei
如果按照税法规定，不是在银行确认利息收入时就需要计入应纳税所得额，而是在后续实际收到时才计入的，则存在应纳税暂时性差异，应就此确认递延所得税负债。